臺灣高等法院高雄分院刑事判決　　　　 96年度上易字第153號
上　訴　人　臺灣高雄地方法院檢察署檢察官
被　　　告　甲○○
上列上訴人因被告詐欺案件，不服臺灣高雄地方法院95年度易字
第745 號中華民國95年12月27日第一審判決（起訴案號：臺灣高
雄地方法院檢察署95年度偵字第7826號），提起上訴，本院判決
如下：
    主  文
上訴駁回。
    理  由
一、公訴意旨略以:被告甲○○係曉屏企業股份有限公司（下稱
    曉屏公司）之負責人，經營紙類代工及銷售業務，自民國88
    年5 月1 日起，即以曉屏公司名義向永豐餘造紙股份有限公
    司（下稱永豐餘公司）訂購外售面紙原紙或向永豐餘公司之
    子公司即來雅股份有限公司（下稱來雅公司）訂購紙類成品
    ，供曉屏公司製作衛生紙等紙類商品對外出售，彼此間原交
    易方式為：被告於向永豐餘公司或來雅公司訂貨後之次月，
    簽發曉屏公司為發票人、約2 個月後到期之支票，以支付前
    3 個月之貨款。嗣曉屏公司於94年9 月間已因經營不善，陷
    於無支付貨款能力之狀態，被告明知其已無償債之能力，亦
    明知附表一所示支票均係向不詳之人借得或購得而無法兌現
    之空頭支票（即民間俗稱之「芭樂票」），竟基於意圖為自
    己不法所有之概括犯意，仍於同年9 月、10月間陸續向永豐
    餘公司、來雅公司訂購紙類貨物，並於同年11月間，以附表
    一所示之空頭支票6 張向永豐餘公司或來雅公司佯稱：該等
    支票係其營業上所得之客票，並以彼此交易往來已久，保證
    屆期必會兌現云云，突然變更原有之交易往來模式，致使永
    豐餘公司、來雅公司不疑有他，將曉屏公司所訂購之紙類貨
    物如數交付；復於同年11月8 日至12月16日間，承前詐欺犯
    意，連續以附表二所示無法兌現之以曉屏公司為發票人之支
    票向永豐餘公司、來雅公司大量進貨，俟永豐餘公司、來雅
    公司陷於錯誤交付貨物後，旋將詐得之貨物轉售或製成商品
    銷售得利。嗣因附表一、二所示之支票屆期提示均未獲兌現
    ，自此永豐餘公司、來雅公司始知受騙，二公司總計受有貨
    款總計新台幣（下同）17,893,369元無法受償之損害。因認
    被告涉有刑法第339條第1項之連續詐欺取財罪嫌。
二、按犯罪事實應依證據認定之，無證據不得認定犯罪事實；又
    不能證明被告犯罪者，應諭知無罪之判決，刑事訴訟法第15
    4 條第2 項、第301 條第1 項分別定有明文。再者事實之認
    定，應憑證據，如未能發現相當證據，或證據不足以證明，
    自不能以推測或擬制之方法，為裁判基礎（最高法院52年臺
    上字第1300號判例意旨參照）。復按為貫徹無罪推定原則，
    檢察官對於被告之犯罪事實，應負實質舉證責任，刑事訴訟
    法修正後第161 條第1 項規定「檢察官就被告犯罪事實，應
    負舉證責任，並指出證明之方法」，明訂檢察官舉證責任之
    內涵，除應盡「提出證據」之形式舉證責任（參照本法修正
    前增訂第163 條之立法理由謂「如認檢察官有舉證責任，但
    其舉證，仍以使法院得有合理的可疑之程度為已足，如檢察
    官提出之證據，已足使法院得有合理的可疑，其形式的舉證
    責任已盡……」）外，尚應「指出其證明之方法」，用以說
    服法院，使法官「確信」被告犯罪構成事實之存在，此「指
    出其證明之方法」，應包括指出調查之途徑，與待證事實之
    關聯及證據之證明力等事項。而本法第161 條、第163 條規
    定係編列在本法第1 編總則第12章「證據」中，原則上於自
    訴程序亦同適用，除其中第161 條第2 項起訴審查之機制、
    同條第3 、4 項以裁定駁回起訴之效力，自訴程序已分別有
    第326 條第3 、4 項及第334 條之特別規定足資優先適用外
    ，關於第161 條第1 項檢察官應負實質舉證責任之規定，亦
    於自訴程序之自訴人同有適用（最高法院91年度第4 次刑事
    庭會議決議意旨參照）。又刑法第339 條第1 項詐欺罪之成
    立，以意圖為自己或第三人不法之所有，以詐術使人將本人
    或第三人之物交付為要件，所謂以詐術使人交付，必須被詐
    欺人因其詐術而陷於錯誤，若其所用方法不能認為詐術，亦
    不致使人陷於錯誤，即不構成該罪（最高法院46年臺上字第
    260 號判例意旨參照）。另按刑法第339 條第1 項所規定詐
    欺罪，係以行為人自始具有為自己或第三人不法之所有之意
    圖為要件，既為犯罪成立之前提，自須根據積極證據加以判
    斷；民事債務人未依債之本旨履行，在一般社會生活經驗上
    可能之原因非一，即使在債之關係成立之後惡意遲延給付甚
    或不為給付，倘無其他足以證明債務人自始即具有不法所有
    意圖之積極證據，亦僅能認係民事債權債務糾紛。由於刑事
    被告依法並無自證無罪之義務，根據刑事訴訟法第154 條規
    定，若無足可超越合理懷疑之證據以證明被告確係自始意圖
    不法所有，不得僅憑事後不履行債務之客觀事態，推定被告
    原有詐欺取財之犯意。既不能積極證明被告自始具有犯罪故
    意，縱使被告就其所陳民事違約之原因同屬不能證明，仍不
    能因此令其負擔詐欺刑責（最高法院30年上字第482 號判例
    意旨參照）。是苟無足以證明被告於其債之關係發生伊始即
    故意藉此獲致不法財物之積極證據，尚不得僅以債信違反之
    客觀事態，推定債務人自始即具有詐欺取財之犯意。
三、按被告以外之人於審判外之言詞或書面陳述，除法律有規定
    者外，不得作為證據，刑事訴訟法第159 條第1 項定有明文
    。惟被告以外之人於審判外之陳述，雖不符同法第159 條之
    1 至之4 之規定，而經當事人於審判程序同意作為證據，法
    院審酌該言詞陳述或書面陳述作成時之情況，認為適當者，
    亦得為證據。又當事人、代理人或辯護人於法院調查證據時
    ，知有第159 條第1 項不得為證據之情形，而未於言詞辯論
    終結前聲明異議者，視為有前項之同意，同法第159 條之5
    亦定有明文。查本案告訴人林維勝於警詢之告訴、乙○○於
    偵查之告訴，均為審判外之陳述而屬傳聞證據，暨其他相關
    具傳聞性質之證據資料，公訴人及被告於本院準備程序及審
    判程序中對於前述證人於警詢時之證述暨其他相關具傳聞性
    質之證據資料之證據能力，均表示沒有爭執，且迄於言詞辯
    論終結前亦未聲明異議。本院審酌上開證人陳述、告訴人之
    指訴及其他證據資料作成時之情況，核無違法取證或其他瑕
    疵，認為以之作為證據為適當，上開證人於審判外之陳述及
    相關證據資料，自得做為證據，合先敘明。
四、本件公訴人認被告甲○○涉有上開連續詐欺取財之犯嫌，係
    以：告訴人永豐餘公司之指訴；如附表一發票人為詹江松等
    5 人之支票影本、退票理由單、法務部票據信用資訊連結作
    業查詢明細表；及永豐餘公司之發票影本8 張、附表二所示
    之支票影本及退票理由單為其主要論斷之依據。被告於本院
    審理中固不否認其為曉屏公司負責人，與來雅公司簽有員工
    經銷合約，自88年4 月1 日開始與來雅公司、永豐餘公司有
    生意經銷往來等事實，惟堅決否認有何詐欺取財之犯行，辯
    稱：「我所開立曉屏企業有限公司是永豐餘造紙股份有限公
    司高雄地區簽有合約的高雄經銷商，負責永豐餘公司家庭用
    紙產品代工與銷售，於94年12月20日因我本人經營不善、資
    金周轉不過才結束營業。88年5 月1 日與永豐餘子公司來雅
    股份有限公司開始簽立合約，每年簽1 次自動續約1 年，共
    簽3 次合約。88年5 月1 日公司成立就開始向永豐餘公司訂
    購原紙，平均1 個月130 噸，付款方式是開立我經營曉屏企
    業有限公司的支票與客票（支票是30天到期的票、客票是60
    天到期票）給永豐餘公司收執。除了94年9 、10月開立6 張
    支、客票陸續跳票外，之前5 、6 年所開立的票不曾跳票，
    我沒有逃避債務，都有和來雅公司聯絡商討債務清償問題。
    我在曉屏公司經營不善時，就把公司工廠內貨品退給廠商和
    來雅公司抵銷債務。我是向永豐餘購買原紙，向來雅公司購
    買成品。所有的物品都是出售給加油站。開立的票跳票是因
    為週轉不靈。高松茂、蔡志偉的票據是生意上的票據。竹源
    公司、晟盟公司有生意往來，我是賣紙給這2 家，我們94年
    6 、7 月份有生意往來。是貨到票收回，票期最晚60日。高
    松茂的票是向高松茂借的，與告訴人江秀涵去年1 月開始有
    生意往來，都用電話訂貨。我訂貨後叫他們直接送到指定的
    加油站。跳票之前貨款大概300 多萬元有兌現，94年12月20
    日因公司營運狀況不好倒閉，我沒有詐欺他們的意圖，我們
    是正常生意往來。88年4 月1 日曉屏公司成立，後來與來雅
    公司簽員工經銷合約，自88年4 月1 日開始與來雅公司、永
    豐餘公司開始做經銷生意，我們也有向永豐餘公司直接接洽
    ，所以進貨來源有永豐餘、來雅公司，我是負責來雅部分，
    原紙則向永豐餘進貨。這過程從88年至95年我們成交金額比
    我們結束前還多，每年有一億多的營業額，如果我要詐欺，
    1 千多萬元與歷年平均值最高有1 億2 千多萬元相較，來雅
    公司對我們的應收帳款歷年曾經高達4 千多萬元。經銷過程
    中，92年間因為公司有兩個業務員挪用公款，93年間也有一
    次，為了保持公司營運的順暢我有去向銀行或他人借款以支
    撐公司，後來與來雅協調，把我的客戶、與客戶間未收款、
    貨物給來雅抵帳，也把產品退還給來雅、永豐餘公司，我努
    力要讓支票兌現，沒有故意突然大量進貨再跳票。客票不是
    我主動提供客票，而是公司主動要求的，而且也沒有大量進
    貨的情形，我們之前的交易很正常，10月31日也不是大量進
    貨，我與永豐餘交易是因為永豐餘要求我用客票交易，因為
    我本身是永豐餘員工，後來我跟老闆說經銷商給我作，因資
    金不夠就要求我提供2 棟房子給永豐餘公司設定，因我在高
    雄交易金額大於2 棟房子，所以才要求我提供客票給予擔保
    我退貨是庫存的貨，貨品明細永豐餘沒有給我，大概搬了3
    車，金額多少我不清楚，我每次都是訂大約1 車的量，永豐
    餘搬回去的貨很少，我把未收款轉給永豐餘，應收帳款4 、
    50 萬 元，永豐餘公司也有收到，我的支票從94年12月20幾
    號拒絕往來。我倒了永豐餘大約接近2 千萬元，因為有2 個
    業務員給我侵佔7 百多萬，那是90年左右，90年開始我必須
    借錢經營，因為經營不善，下游廠商也有倒我大約1 百多萬
    元，我沒有賤價賣出永豐餘的貨物，我正常營運只是每年都
    虧錢一直慢慢虧下去，我沒有詐欺之意圖，已經盡力彌補，
    房地都遭拍賣等語，並提出提供償還貨款用之明細表、銀行
    繳息資料、應收票據讓與擔保明細表、遭業務員侵占貨款之
    判決書等等附卷（警卷第2-4 頁、偵卷第16-1 7、23-24 頁
    、原審卷192 、199- 201、20 3-204、207 頁、本院卷第37
    、81-347頁）
五、經查：
（一）被告為曉屏公司之負責人，曉屏公司與來雅、永豐餘公司
      自88年間開始即有生意上往來，嗣曉屏公司因經營不善，
      於94年12月20日結束營業，而其向來雅公司訂購貨品後，
      用以支付貨款即附表一所示之6 張支票，均到期經永豐餘
      公司提示後無法兌現，且該6 張支票均非以曉屏公司為發
      票人，乃一般俗稱之「客票」等情，業經被告供陳在卷，
      且與證人即永豐餘公司告訴代理人乙○○到庭證述情節相
      符，並有附表一所示6 張支票影本、退票理由單及法務部
      票據信用資訊連結作業查詢明細表5 份在卷可稽（警卷第
      21-28、30-40頁），足認此部分情節為真實。
（二）然按詐欺罪之成立，必以行為之初對於構成要件要素均具
      有認識，進而實現不法構成要件，始足當之，亦即行為初
      始即須具有不法所有意圖，且以施用詐術（傳達與事實不
      符之資訊）之方法使相對人陷於錯誤，致其處分自己或第
      三人之財產始克相當。若兩造原已有繼續性之債權債務關
      係，僅因相對人一時未能按照原定計劃履行其契約債務，
      則因欠缺詐欺罪之構成要件故意及行為（即不法所有意圖
      及施用詐術），則應屬民事債務不履行之問題，尚難以刑
      法詐欺罪相繩。故而，本件茲應審究者，即為被告是否自
      始即有詐欺不法所有之意圖？被告向告訴人購貨、告訴人
      交付貨物及收受支票時，是否係因被告施用詐術所致？申
      言之，本件被告與來雅、永豐餘公司有長期生意往來，嗣
      因無力繼續經營，終至曉屏公司結束營業，而其結束營業
      前，仍有向來雅、永豐餘公司訂貨，嗣後如附表所示之6
      張支票（客票）均經提示後退票，業如上述，此項事實，
      是否得認成立刑法詐欺取財之罪？又被告使用該6 張客票
      付款，是否自始即知該6 張客票無法兌現？其次，被告公
      司營運狀況不佳，是否於結束營業之前，變更與來雅、永
      豐餘公司之交易常態，突然大量進貨再轉售圖利，而得認
      有詐欺取財之犯意？
（三）就以客票支付來雅、永豐餘公司貨款之部分而言：
   1、證人即永豐餘公司告訴代理人乙○○到庭證稱：「永豐餘
      、來雅公司跟曉屏公司以往交易往來的模式，都是以票據
      支付貨款，曉屏公司是以公司票支付貨款，如果有時候有
      客票的話，會用客票，這是會計方面的問題」等語（原審
      卷第189-190 頁）。此與原審向永豐餘公司函詢結果，亦
      回覆「曉屏公司之前有幾次非以曉屏公司名義之客票支付
      貨款」等詞相合（原審卷第35頁）。準此，被告與來雅、
      永豐餘公司歷來交易過程，使用客票支付貨款，乃交易模
      式之一，縱非多數，亦難認有何特異之處。
   2、附表一所示6 張客票經提示均未兌現，永豐餘公司據以提
      出告訴。關於該6 張客票來源，被告於原審審理時稱：「
      我是作盒裝面紙，不是只有加油站，這些公司會跟我們買
      ，我們無法限制客戶」；偵查中稱：「竹源公司、晟盟公
      司與我們有生意往來，高松茂的票是向高松茂借的，詹江
      松、富締公司的票尚待陳報」等語，先後陳述大致相合。
      按公司間交易型態及交易方式，常因營業種類、規模大小
      、風險高低、地域限制或相互間密切關係等等因素，而有
      所不同。查被告公司經營面紙盒買賣，與加油站或其他公
      司有營業往來，取得支票後在商場上輾轉流通，並非異於
      一般常態，又票據具有無因性及流通性，票據制度設計亦
      以之為宗旨，告訴人公司先前亦曾接受被告以客票支付貨
      款，可供參照，至事後該6 張支票雖經提示未能兌現，但
      除非別有事證，足認被告明知該6 張客票係空頭支票，因
      無兌現可能，而有詐欺圖財之意思外，尚難單就被告以客
      票付款一事，推認其有詐欺取財之犯意。公訴意旨認被告
      明知該客票無法兌現，乃主動向告訴人表示改以客票支付
      貨款一節，並無證據證明為事實。
（四）就被告公司結束營業前，是否刻意大量進貨，謀圖不法利
      益：
   1、依永豐餘公司函覆原審所提出該公司與曉屏公司93年1 月
      1 日至94年12月31日之客戶交易往來明細表及應收貨款通
      知單，如僅就94年1 月至11月間雙方交易情形而言，曉屏
      公司向永豐餘公司平均每月訂購原料少則4 筆（8 月份）
      ，多則16筆（4 月份），單日訂購數量如以重量計算，1
      月20日、2 月5 日及5 月5 日均高達約49000 公斤，3 月
      3 日亦約有31000 公斤，5 月24日約有35000 公斤，若以
      單筆訂購數量觀之，少則約4000公斤，多則約21000 公斤
      ，並以15000 至21000 公斤之情形最多，此觀上開應收貨
      款通知單即明。是被告於94年10月31日訂購3 筆貨物，重
      量合計約為37000 公斤，且當月訂購筆數為10筆，與其他
      上述情形相較，並非特別大量或異常之訂購。是證人乙○
      ○於原審到庭證述94年10月31日有大量異常訂購等語，應
      非事實，惟其證稱除該日以外，之前訂購均屬正常，且關
      於附表二所列之票據觀之，並無異常大量訂購等語，則與
      上開客戶交易往來明細表、應收貨款通知單所載情形相合
      。據此，被告所辯稱: 其並無突然大量訂貨等語，應可採
      信。
   2、按經營事業，將本求利，汲汲營營，成功者固所在多有，
      但因時運不濟、遭逢天災人禍，或投入心力、經營能力均
      有不足，導致事業崩垮，黯然收場者，亦非少數，而從事
      生意亦非穩賺不賠；本件被告與來雅、永豐餘公司有長期
      生意往來，嗣因無力繼續經營，終至曉屏公司結束營業，
      而其結束營業前，仍有向來雅、永豐餘公司訂貨，嗣後如
      附表一及附表二之支票均經提示後退票，有如上述。茲被
      告既無起訴事實所稱結束營業前大量訂貨之情事，且與告
      訴人公司生意往來已有5 年以上之久，除本件發生跳票外
      ，其間雙方交易均屬正常，準此而論，尚難認被告係以向
      永豐餘公司訂貨為詐術，主觀上亦難遽認其有不法得財之
      意圖。是被告辯稱係經營不善始無法兌現支票，並非自始
      不願支付貨款等語，非無可採。
五、綜上所述，被告向告訴人公司訂購貨物，既無突然大量進貨
    ，交付客票亦屬交易模式之一，且為告訴人公司主動要求，
    嗣其交付告訴人公司如附表一、二之支票無法兌現，均經認
    定如上。而事業經營難免遭遇困難，難以期待事事一帆風順
    ，有此情形，以各種方式週轉突破，並非無有，是縱能證明
    被告當時已發生財務困難情形，亦不能遽認被告自始即有意
    圖自己不法所有之詐欺犯意。公訴人認定被告犯罪所憑之證
    據，即未達通常一般人均不致有所懷疑，而得以確信其為真
    實之程度，尚不得遽為不利被告之認定。此外，復查無其他
    積極證據足認被告有何詐欺取財犯行。原審因而以不能證明
    被告犯罪，而為被告無罪之諭知，核無違誤；檢察官循告訴
    人永豐餘造紙股份有限公司具狀請求上訴意旨，猶執前詞認
    為原判決未查證系爭客票無法兌現被告是否事先知情以及被
    告將告訴人的貨物出售何人云云，指摘原判決不當，為無理
    由，應予駁回。
六、本件被告被訴犯行既不能證明，而應為無罪之判決，移送併
    辦之台灣高雄地方法院檢察署95年度他字第2961號、偵字第
    2199號、偵字第11928 號、台灣嘉義地方法院檢察署95年度
    他字第88號、95年度交查字第86號被告詐欺取財案件，與本
    案即無裁判上一罪關係，是移送併辦部分自應退由檢察官另
    為適法之處理，併此敘明。
據上論斷，應依刑事訴訟法第368 條，判決如主文。
本案經檢察官姜麗儒到庭執行職務。
中　　華　　民　　國　　96　　年　　4 　　月　　18　　日
                  刑事第八庭    審判長法  官  李炫德
                                      法  官  蔡國卿
                                      法  官  簡志瑩
以上正本證明與原本無異。
不得上訴。
中　　華　　民　　國　　96　　年　　4 　　月　　18　　日
　　　　　　　　　　　　　　　　　　　書記官  白  蘭
附表一
 ┌──┬─────┬───┬───┬───┬──────┬────┬──────┐
 │編號│  票  號  │發票人│受款人│付款人│ 發  票  日 │ 金  額 │退票日期、張│
 │    │          │      │      │      │            │        │數、總金額  │
 ├──┼─────┼───┼───┼───┼──────┼────┼──────┤
 │ 1. │Ｚ000000000│詹江松│未記載│台南縣│95年1月20日 │37萬2140│95年2月10日 │
 │    │          │      │      │新市鄉│            │元      │            │
 │    │          │      │      │農會信│            │        │            │
 │    │          │      │      │用部  │            │        │            │
 ├──┼─────┼───┼───┼───┼──────┼────┼──────┤
 │ 2. │SKB0000000│富締企│未記載│新光銀│95年1月19日 │25萬7682│95年1月16日 │
 │    │          │業有限│      │行    │            │元      │            │
 │    │          │公司  │      │      │            │        │            │
 ├──┼─────┼───┼───┼───┼──────┼────┼──────┤
 │ 3. │HV0000000 │晟盟企│未記載│合作金│94年12月29日│28萬2401│95年1月5日  │
 │    │          │業有限│      │庫銀行│            │元      │            │
 │    │          │公司  │      │中權分│            │        │            │
 │    │          │      │      │行    │            │        │            │
 ├──┼─────┼───┼───┼───┼──────┼────┼──────┤
 │ 4. │AP0000000 │竹源貿│未記載│臺灣銀│95年2月10日 │62萬0050│95年2月3日  │
 │    │          │      │      │      │            │元      │            │
 ├──┼─────┤易有限│      │行左營├──────┼────┤            │
 │ 5. │AP0000000 │公司  │      │分行  │95年2月15日 │86萬7531│            │
 │    │          │      │      │      │            │元      │            │
 ├──┼─────┼───┼───┼───┼──────┼────┼──────┤
 │ 6. │AG0000000 │高松茂│未記載│玉山商│95年12月19日│29萬4200│94年11月28日│
 │    │          │      │      │業銀行│            │元      │            │
 │    │          │      │      │民權分│            │        │            │
 │    │          │      │      │行    │            │        │            │
 └──┴─────┴───┴───┴───┴──────┴────┴──────┘
 附表二
 ┌──┬─────┬─────┬─────┬─────┬──────┬─────┐
 │編號│ 票    號 │發  票  人│受款人    │付款人    │ 發  票  日 │ 金   額  │
 ├──┼─────┼─────┼─────┼─────┼──────┼─────┤
 │ 1. │AC0000000 │曉屏企業股│來雅公司  │陽信銀行左│94年12月17日│126萬9281 │
 │    │          │份有限公司│          │銀分行    │            │元        │
 ├──┼─────┼─────┼─────┼─────┼──────┼─────┤
 │ 2. │AC0000000 │同上      │來雅公司  │同上      │94年12月31日│124萬6957 │
 │    │          │          │          │          │            │元        │
 ├──┼─────┼─────┼─────┼─────┼──────┼─────┤
 │ 3. │AT0000000 │同上      │未記載    │臺灣中小企│95年1月7日  │144萬3246 │
 │    │          │          │          │業銀行三民│            │元        │
 │    │          │          │          │分行      │            │          │
 ├──┼─────┼─────┼─────┼─────┼──────┼─────┤
 │ 4. │AT0000000 │同上      │未記載    │同上      │95年1月17日 │144萬3247 │
 │    │          │          │          │          │            │元        │
 ├──┼─────┼─────┼─────┼─────┼──────┼─────┤
 │ 5. │AT0000000 │同上      │未記載    │同上      │94年1月31日 │150萬1226 │
 │    │          │          │          │          │            │元        │
 ├──┼─────┼─────┼─────┼─────┼──────┼─────┤
 │ 6. │AT0000000 │同上      │來雅公司  │同上      │95年1月31日 │10萬9074元│
 ├──┼─────┼─────┼─────┼─────┼──────┼─────┤
 │ 7. │AT019056  │同上      │來雅公司  │同上      │95年2月3日  │87萬2993元│
 ├──┼─────┼─────┼─────┼─────┼──────┼─────┤
 │ 8. │AT019057  │同上      │來雅公司  │同上      │95年2月7日  │252萬8235 │
 │    │          │          │          │          │            │元        │
 ├──┼─────┼─────┼─────┼─────┼──────┼─────┤
 │ 9. │AT019058  │同上      │來雅公司  │同上      │95年2月21日 │285萬4412 │
 │    │          │          │          │          │            │元        │
 ├──┼─────┼─────┼─────┼─────┼──────┼─────┤
 │10. │AT0000000 │同上      │永豐餘公司│臺灣中小企│94年12月17日│17萬8200元│
 │    │          │          │          │業銀行三民│            │          │
 │    │          │          │          │分行      │            │          │
 ├──┼─────┼─────┼─────┼─────┼──────┼─────┤
 │11. │AC0000000 │同上      │未記載    │陽信銀行左│94年12月31日│60萬9748元│
 │    │          │          │          │營分行    │            │          │
 ├──┼─────┼─────┼─────┼─────┼──────┼─────┤
 │12. │SC0000000 │同上      │永豐餘公司│華南商業銀│94年12月31日│23萬2665元│
 │    │          │          │          │行高雄博愛│            │          │
 │    │          │          │          │分行      │            │          │
 ├──┼─────┼─────┼─────┼─────┼──────┼─────┤
 │13. │AT0000000 │同上      │同上      │臺灣中小企│94年12月31日│62萬5081元│
 │    │          │          │          │業銀行三民│            │          │
 │    │          │          │          │分行      │            │          │
 ├──┼─────┼─────┼─────┼─────┼──────┼─────┤
 │14. │SC0000000 │同上      │同上      │華南商業銀│94年12月30日│28萬5000元│
 │    │          │          │          │行高雄博愛│            │          │
 │    │          │          │          │分行      │            │          │
 └──┴─────┴─────┴─────┴─────┴──────┴─────┘
